臺灣屏東地方法院交通事件裁定　　　　 94年度交聲更字第9號
原處分機關　交通部公路總局高雄區監理所屏東監理站
異　議　人　甲○○
即受處分人
上列受處分人因違反道路交通管理處罰條例案件，對於交通部公
路總局高雄區監理所屏東監理站民國94年3 月29日之裁決（屏監
違字第裁82－V00000000 號、屏監違字第裁82－V00000000 號）
，聲明異議，本院於94年5 月31日以94年度交聲字第65號裁定駁
回，受處分人提起抗告，嗣臺灣高等法院高雄分院於94年7 月7
日以94年度交抗字第82號裁定發回，本院裁定如下：
    主  文
異議駁回。
    理  由
一、按汽車駕駛人，行經有燈光號誌管制之交岔路口闖紅燈者，
    處新台幣1800元以上5400元以下罰鍰；又汽車駕駛人，駕駛
    汽車違反道路交通安全規則，因而肇事致人受傷者，記違規
    點數3 點，道路交通管理處罰條例第53條、第61條第3 項分
    別定有明文。
二、本件異議人甲○○於民國93年10月8 日14時50分許，駕駛車
    牌WP－2962號自小貨車，由屏東市○○路北向南行駛，行經
    該路與勝利路交岔路口，有闖紅燈之行為，因而與當時沿屏
    東市○○路西向東行駛，由案外人邱梅魁所騎乘車號WNT －
    463 號輕機車附載邱李丙妹發生事故，嗣經到場處理之員警
    開單舉發，並經原處分機關於94年3 月29日認定異議人確有
    上述違規情事，遂依道路交通管理處罰條例第53條第1 項、
    第63條第1 項第3 款裁處異議人罰鍰新台幣（下同）3600元
    罰鍰並記違規點數3 點，另依同條例第61條第3 項之規定，
    裁處記違規點數3 點。
三、異議意旨略以：邱梅魁無駕照不可騎乘機車，且其所騎乘之
    機車撞及異議人所駕駛之自小貨車右前側，並非異議人所駕
    駛之自小貨車撞及邱梅魁所騎乘之機車，邱梅魁、邱李丙妹
    受傷乃是自然現象。又異議人當時係沿屏東市○○路由北往
    南方向行駛，經過屏東市○○路口，當時異議人之方向是綠
    燈，並未闖紅燈，邱梅魁所騎乘之機車車頭撞到小貨車的右
    前門，機車倒地之後，前輪塞到車頭下面，所以小貨車保險
    桿才會凹進去，所以是邱梅魁來撞我，不是我去撞他，調閱
    事故路口之監視器錄影帶即可還原真相，且目擊證人言稱其
    當時是低頭煮麵，此言可議，爰依法聲明異議等語。
四、經查：
  (一)異議人雖辯稱：我的方向是綠燈，並未闖紅燈，當時邱梅魁
    的機車車頭撞到小貨車的右前門，機車倒地之後，前輪塞到
    車頭下面，所以保險桿才會凹進去，所以是邱梅魁來撞我，
    不是我去撞他云云。惟查，異議人與案外人邱梅魁發生本件
    車禍事故時勝利路上之交通號誌為綠燈狀態，業據目擊證人
    鄒惠卿於警員於現場訪談時陳稱：我當時在現場路口邊煮麵
    ，當時我聽到車禍撞擊聲時，抬頭看正好看到勝利路號誌是
    綠燈。當時事故現場在我右前方約7 至10公尺處，我正低頭
    煮麵，我是聽到撞擊聲才抬頭看，過程約1 秒鐘，我抬頭看
    時勝利路是綠燈等語綦詳，有屏東縣警察局道路交通事故談
    話記錄表1 紙在卷（見本院94年度交聲字第65號卷第33頁）
    可稽，核與車禍之相對人即被害人邱梅魁及邱李丙妹分別於
    警訊中所指述異議人闖紅燈之情節相符。再者衡諸該目擊證
    人與異議人並不認識，亦無恩怨嫌隙可言，當不至任意羅織
    異議人有此違規，故該目擊證人之陳述應可採信。自堪認定
    異議人確有本件闖紅燈之違規情事無疑。另本件車禍事故致
    機車駕駛人邱梅魁與附載人邱李丙妹受傷等情，亦有屏東縣
    警察局道路交通事故談話紀錄表2 紙在卷可按。
  (三)異議人雖辯稱應將事故現場之監視器錄影帶調出以還原真相
    云云，惟該監視器錄影帶之保存期限最長為半年之事實，已
    據證人即到場處理之警員王傳國於本院調查時證述無誤（見
    本院94年度交聲字第65號卷94年5 月26日訊問筆錄），本件
    事故發生時間為93年10月8 日，至異議人提出異議而於94年
    4 月27日繫屬於本院時，已經過6 個多月，實已超過該監視
    器錄影帶之保存期限，況證人即警員王傳國於本院調查時亦
    證稱：所有路口的監視器是往下照，只有照車牌號碼而已，
    不會照交通號誌，所以看不出來是紅燈還是綠燈等語（見本
    院94年度交聲字第65號卷94年5 月26日訊問筆錄）。另本院
    向屏東縣警察局函查本件交通事故發生時，前揭交岔路監視
    器運作及監視錄影帶之保存情形，經警方向案發現場之里長
    查詢結果，據該里長向警方陳稱：該路口監視器資料僅儲存
    7 天，迄今已無案發時之資料。而該監視鏡頭係朝地面拍攝
    （拍車輛號牌）無法拍攝到號誌運作情形，亦有該局94年9
    月12日屏警交字第09 40023165 號函所附報告書1 紙及監視
    器鏡頭之照片2 張附卷（見本院審理卷11頁至第15頁）可稽
    ，故無法由該監視器所拍攝之資料得知當時該路口之交通號
    誌情形甚明。
五、綜上所述，基上各項證據資料顯示，應堪認定異議人確有前
    揭之違規肇事致人受傷之情事，異議人前開所辯，尚難憑採
    。依據前開法律規定，異議人既駕車闖紅燈肇事致人受傷，
    原處分機關處以法律規定額度內之罰鍰3600元並記違規點數
    3 點、另記違規點數3 點，自屬有據。異議人仍執前詞聲明
    異議，為無理由，應予駁回。
據上論斷，應依道路交通管理處罰條例第87條、道路交通案件處
理辦法第19條，裁定如主文。
中　　華　　民　　國　　94　　年　　9 　　月　　30　　日
                  交通法庭      法  官  楊萬益
以上正本證明與原本無異。
如不服本裁定應於收受送達後五日內向本院提出抗告書狀敘述抗
告之理由抗告於台灣高等法院高雄分院。
中　　華　　民　　國　　94　　年　　10　　月　　 3　　日
                                書記官  陳勃諺
